臺灣高雄地方法院刑事附帶民事訴訟判決　　　　　九十三年度簡上附民字第三七號
　　原　　　告　甲○○
　　被　　　告　乙○○
右列被告因詐欺案件（本院九十三年簡上字第四三五號），經原告提起附帶民事訴訟
，請求損害賠償，本院管轄之第二審合議庭判決如左：
    主  文
被告應給付原告新台幣伍拾玖萬玖仟佰壹拾陸元及自民國九十三年八月四日起至清
償日止，按週年利率百分之五計算之利息。
本判決於原告以新台幣壹拾玖萬玖仟元供擔保，得假執行。
    事  實
甲、原告方面：
一、聲明：求為判決被告乙○○應給付原告甲○○新台幣（下同）五十九萬九千三百
    十六元，及自刑事附帶民事訴訟起訴狀繕本送達之翌日起，至清償日止按週年利
    率百分之五計算之利息，並願供擔保請求宣告假執行。
二、陳述：
    被告於民國九十二年三月間，在中華日報看見某地下錢莊所刊登每借貸五千元，
    借款人於借貸時須提供存摺、金融機構之金融卡及其密碼等為擔保之「小額貸款
    」分類廣告時，可預見金融機構帳戶係個人理財之重要工具，關係個人財產、信
    用之表徵，如交予他人使用，有供作財產犯罪用途之可能，而取得他人帳戶存摺
    、金融卡之目的，在於取得贓款及掩飾犯行不易遭人追查，竟依該廣告所留之電
    話號碼與地下錢莊之人員聯絡貸款事宜，並約定於九十二年四月初某日，在台南
    市○○路與西門路口，由該地下錢莊貸款五千元予被告，被告則以幫助詐欺集團
    成員持以詐欺取財亦無違反其本意之幫助犯意，將其所有之中國信託商業銀行三
    民分行第000000000000號帳戶之存摺、金融卡及密碼，交予該以地
    下錢莊名義組成之詐騙集團成員使用。嗣於九十二年四月十日下午五時許，原告
    之太太因接獲該詐騙集團偽稱係國稅局人員「吳課長」之電話，佯稱原告有一筆
    退稅金額待領，原告得知此訊息，便立即撥打電話0000000000號予該
    詐騙集團，該詐騙集團成員即基於意圖為自己不法之所有之概括犯意，連續向原
    告謊稱上開退稅金額領取期限將屆，可就近找金融機構ＡＴＭ提款機操作將該退
    稅金額匯到其帳戶內，原告不疑有詐，而陷於錯誤，即依從該成員之指示，遂於
    同（十）日下午五時三十分許，以其所有第一商業銀行提款卡，在台南縣麻豆鎮
    ○○路二十五號麻豆郵局提款機，轉帳匯款五筆共計四十三萬九千五百四十四元
    至被告前開中國信託商業銀行帳戶內，復同（十）日又另以世華商業銀行新興分
    行之提款卡，轉帳匯入被告帳戶五萬九千八百八十六元，再於同（十）日另以中
    國農民銀行提款卡轉帳匯入被告帳戶九萬九千八百八十六元，待匯款完畢，原告
    發現自己帳戶存款減少始發現遭受詐騙，原告前後轉帳至被告前開帳戶合計五十
    九萬九千三百十六元。被告幫助他人詐欺原告，使原告受有損害，為此依民法第
    一百八十四條第一項、第一百八十五條之規定，請求被告賠償五十九萬九千三百
    十六元元及自附帶民事起訴狀繕本送達翌日（即九十三年八月三日）起，按週年
    利率百分之五計算之利息。
乙、被告方面：
一、聲明：求為判決駁回原告之訴。
二、陳述：被告無資力為清償。
    理  由
一、按附帶民事訴訟之判決，應以刑事訴訟判決所認定之事實為據，刑事訴訟法第五
    百條前段定有明文。本件原告起訴主張被告出借中國信託商業銀行之帳戶，幫助
    不詳姓名之人，向原告詐取五十九萬九千三百十六元之事實，業據本院九十三年
    簡上字第四三五號刑事判決判處被告有期徒刑三月在案，並有刑事判決書一份為
    證，原告主張之事實自堪信為真實。
二、因故意不法侵害他人權利者，負損害賠償責任，又數人共同不法侵害他人之權利
    者，連帶負損害賠償責任﹔不能知其中孰為加害人者，亦同。造意人及幫助人，
    視為共同行為人，民法第一百八十四條第一項前段、第一百八十五條分別定有明
    文，本件被告幫助他人詐取原告之金錢自應負賠償之責，是原告訴請被告賠償，
    自屬有據。經查，原告受詐騙集團成員之詐欺，先後轉帳匯入被告前開中國信託
    商業銀行帳戶內，合計五十九萬九千三百十六元，是原告請求被告賠償五十九萬
    九千三百十六元及自刑事附帶民事訴訟起訴狀繕本送達被告翌日（即九十三年八
    月四日）起至清償日止，按週年利率百分之五計算之利息，為有理由，應予准許
    。
三、本件原告陳明願供擔保請求宣告假執行，核無不合，爰酌定相當金額准許之。
據上論斷，原告之訴為有理由，應依刑事訴訟法第五百零二條第二項、第四百九十一
條第十款、民事訴訟法第三百九十條第二項，判決如主文。
中      華      民      國    九十三    年      九      月     十五     日
                              臺灣高雄地方法院刑事庭
                                  審判長法  官    黃三友
                                        法  官    王雅苑
                                        法  官    涂裕洪
右正本證明與原本無異。
不得上訴。
                                        書記官    賴佳慧
中    華    民    國      九十三     年      九     月      十五      日
